臺灣高等法院刑事判決　　　　　　　　96年度上易字第1908號
上　訴　人　臺灣臺北地方法院檢察署檢察官
被　　　告　甲○○
上列上訴人因被告竊盜案件，不服臺灣臺北地方法院96年度易字
第959號，中華民國96年6月29日第一審判決（起訴案號：臺灣臺
北地方法院檢察署96年度偵字第7057號），提起上訴，本院判決
如下：
    主  文
原判決撤銷。
甲○○竊盜，處拘役伍拾日，如易科罰金，以新台幣壹仟元折算
壹日，減為拘役貳拾伍日，如易科罰金，以新台幣壹仟元折算壹
日。
    事  實
一、甲○○意圖為自己不法之所有，於民國九十六年三月十八日
    下午六時三十分許，在台北市中山區○○○路二十號「美麗
    華百貨」內之「美體小舖」，竊取「接骨木花活力眼膠」一
    瓶，得手後，將之藏放在身著之長袖外套右手袖口，欲離開
    該處時，隨即為「美體小舖」店員乙○○發現，報警當場查
    獲，並自其身上起出上揭眼膠一瓶。
二、案經台北市政府警察局中山分局報請台灣台北地方法院檢察
    署檢察官偵查聲請簡易判決處刑。
    理  由
一、訊據被告甲○○矢口否認上揭犯行，辯稱：我有打算要結帳
    ，店員不相信，當時我還沒有離開店內的範圍云云。惟查，
    上揭事實，業據被害人即店員乙○○於警詢中指述綦詳（詳
    偵查卷第十二頁），且被告於原審亦自白犯罪（詳原審卷第
    十七頁反面），並有贓物認領保管單一紙在卷可佐（見偵查
    卷第十八頁），足徵被告於原審之自白，核與事實相符。至
    被告上揭所辯，要屬飾卸之詞，不足採信。本件事證明確，
    被告犯行堪以認定，自應依法論科。
二、核被告所為，係犯行刑法第三百二十條第一項竊盜罪。原審
    據以論科，固非無據。惟被告犯罪係在九十六年四月二十六
    日前，依中華民國九十六年罪犯減刑條例第二條第一項第三
    款規定，減輕其刑二分之一，原審未及適用，自有未合。檢
    察官據此請求撤銷原審判決，為有理由，自應由本院撤銷原
    審判決，另為適法判決。爰審酌被告犯罪之動機、手段、所
    造成危害及犯罪態度等一切情狀，量處如主文第二項所示之
    刑，並依上揭減刑條例之規定，減輕其刑二分之一，併分別
    諭知易科罰金折算標準。
據上論斷，應依刑事訴訟法第三百六十九條第一項前段、第三百
六十四條、第二百九十九條第一項前段，刑法第三百二十條第一
項，中華民國九十六年罪犯減刑條例第二條第一項第三款、第七
條、第九條，罰金罰鍰提高標準條例第一條，判決如主文。
本案經檢察官柯麗鈴到庭執行職務。
中　　華　　民　　國　　96　　年　　10　　月　　30　　日
 　　　　　 刑事第十七庭  審判長法　官　趙功恆
                                法　官　孫惠琳
                                法　官　陳憲裕
以上正本證明與原本無異。
不得上訴。
                                書記官  劉育妃
中　　華　　民　　國　　96　　年　　11　　月　　1 　　日
附錄：本案論罪科刑法條全文
刑法第三百二十條第一項：（普通竊盜罪、竊佔罪）
意圖為自己或第三人不法之所有，而竊取他人之動產者，為竊盜
罪，處 5 年以下有期徒刑、拘役或 5 百元以下罰金。
意圖為自己或第三人不法之利益，而竊佔他人之不動產者，依前
項之規定處斷。
前二項之未遂犯罰之。
